臺灣高等法院民事裁定　九十一年度家抗字第一一三號
　　　抗　告　人　臺灣板橋地方法院檢察署檢察官
右抗告人因聲請徐有貴死亡宣告公示催告事件，對於中華民國九十一年三月二十八日
臺灣板橋地方法院九十年度家催字第三五四號所為裁定提起抗告，本院裁定如左：
　　　主　　　文
原裁定廢棄。
　　　理　　　由
一、抗告人於原法院聲請意旨略以：緣失蹤人徐有貴（民前九年八月十六日生，身分
    證號碼：Ｚ000000000  住：台北縣三重市○○里○○鄰○○街一四八巷三六號）
    自民國六十一年四月六日行方不明，迄今已逾七年，依民法第八條第一項規定，
    檢察官得向法院聲請為死亡之宣告。爰依民事訴訟法第六百二十五條、第五百四
    十條規定，請准依法為公示催告等語，並提出三重市第一戶政事務所函及戶籍謄
    本為證。
    原法院以證人徐增利所述徐有貴業已死亡及徐有貴係民前九年生，迄今即有一百
　　歲，顯已逾一般正常人得以生存之年限等情，認無切確之事實足以認徐有貴為民
　　法第八條之失蹤人，抗告人之聲請於法不合，而駁回抗告人公示催告之聲請。
    抗告人提起抗告。
二、按死亡或受死亡宣告者，應為死亡或死亡宣告之登記，戶籍法第十九條定有明文
　　。又失蹤人失蹤滿七年後，法院得因利害關係人或檢察官之聲請，為死亡之宣告。
    失蹤人為八十歲以上者，得於失蹤滿三年後，為死亡之宣告，民法第八條第一項
    、第二項分別定有明文。又宣告死亡事件公示催告，應記載載左列各款事項：一
      失蹤人應於期間內陳報其生存，如不陳報，即應受死亡之宣告。二  凡知失蹤
　　人之生死者，應於期間內將其所知陳報法院。前條陳報期間，自公示催告最後登
　　載公報或新聞紙之日起，應有六個月以上。失蹤人滿百歲者，公示催告得僅黏貼
　　於法院之牌示處。前項情形，其陳報期間得定為自黏貼牌示處之日起二個月以上
　　，民事訴訟法第六百二十八條、第六百二十九條亦分別定有明文。
三、查本件徐有貴係於民國六十一年四月六日列為查尋人口，有台北縣三重市第一戶
　　政事務所檢附之戶籍謄本、受（處理）查詢人口案件登記表可按。雖證人徐增利
　　（民國○○年○○月○日生，於民國五八年九月二四日隨姐徐麗枝，由緬甸遷入
　　徐有貴戶籍，於六十年八月九日隨姐徐麗枝遷出徐有貴戶籍）於原法院證述「…
　　我記得我遷出沒有多久我的叔叔徐有貴就已經死亡了，而且死亡很久了，…當時
　　有很多的同鄉，還有我叔叔的同鄉、親人辦理的後事，…，好像是在一家大醫院
　　病故的，因為當時還小，實際的情形我實在不知道，…」等語，並提出六十二年
　　九月三日，辦理「徐有貴」後事之萬壽殯儀用品社出具之費用明細。惟查原審函
　　詢台灣大學醫學院附設醫院、三軍總醫院、行政院國軍退除役官兵輔導委員會榮
　　民總醫院、馬偕紀念醫院等，均無徐有貴就診之記錄，有上開醫院函可稽，而本
　　件卷內復無確切證據證明徐有貴已死亡，則台北縣三重市第一戶政事務所以徐有
　　貴失蹤已逾法定期限，請求檢察官向法院聲請為徐有貴死亡之宣告，檢察官因而
    向原法院聲請公示催告，依法即無不合。原裁定逕以無切確之事實認徐有貴為失
　　蹤人，而駁回抗告人之聲請，即有未當。抗告意旨指摘原裁定不當，求予廢棄，
　　為有理由，爰將原裁定廢棄，由原法院另為適法處理。
四、爰裁定如主文。
中　　　華　　　民　　　國　　九十一　　年　　　四　　　月　　 二十三　　二 日
　　　　　　　　　　　　　　臺灣高等法院民事第十一庭
　　　　                        審判長法  官　吳  景  源
　　　　                        　　　法  官　連  正  義
　　　　                        　　　法  官　滕  允  潔
右正本係照原本作成。
如不服本裁定，應於收受送達後十日內向本院提出抗告狀，並應繳納抗告費新台幣四
十五元正。
中　　　華　　　民　　　國　　九十一　　年　　　四　　　月　　　二十四　　日
　　　　　　　　　　　　　　　　　　　書記官　邵　淑　津
